【裁判字號】    92,交聲,712
【裁判日期】    920512
【裁判案由】    交管條例聲異
【裁判全文】
臺灣板橋地方法院交通案件裁定                  九十二年度交聲字第七一二號
    原處分機關  交通部公路總局臺北區監理所
    異  議  人  甲○○
    即受處分人
右異議人因違反道路交通管理處罰條例案件，對於交通部公路局臺北區監理所於九十
一年六月十六日所為之處分（原處分案號：北監五字第裁四－ＺＧ四九一五
號），聲明異議，本院裁定如左：
    主  文
原處分撤銷。
甲○○汽車駕駛人，行駛於高速公路，而不遵管制之規定，處罰鍰新臺幣陸仟元，並
記違規點數壹點。
    理  由
一、按汽車行駛於高速公路或設站管制之道路，而不遵管制之規定者，處汽車駕駛人
    新臺幣三千元以上六千元以下罰鍰；又汽車駕駛人違反道路交通管理處罰條例第
    三十三條規定者，除依原條款處罰鍰外，並予記點數一點，道路交通管理處罰條
    例第三十三條第一項、第六十三條第一款分別定有明文。又按對於違反道路交通
    管理處罰條例之行為，逕行舉發者，應按已查明之資料填註車牌號碼、車輛種類
    、車主姓名或名稱及地址，並於通知單上方空白處加註逕行舉發之文字後，由舉
    發機關送達被通知人；處理違反道路交通管理事件，有關文書送達之程序，依刑
    事訴訟法之規定，而當事人應為送達之處所不明者，得依職權命為公示送達，又
    違反道路交通管理事件行為人，未依規定自動繳納罰款，或未依規定到案聽候裁
    決，處罰機關應於一個月內依標準表逕行裁決之，修正前違反道路交通管理事件
    統一裁罰標準及處理細則第十一條第一項第二款、第五條、第四十四條，刑事訴
    訟法第五十九條分別定有明文。
二、異議意旨略以：異議人即受處分人因住址變動，未曾收受本件違規通知舉發單，
    致未能依法按期到案接受處分，請求重新寄發通知單等語。
三、經查，本件受處分人即異議人甲○○於民國九十一年六月十六日十四時整，駕駛
    車號八Ｆ－三四五號自用小客車，行經國道三號１１１公里北上路段，限速一
    公里，時速一三公里，超速三公里。行車速度超過規定之最高時速一
    公里之違規事實，經內政部警政署國道公路警察局依採證照片逕行舉發，有內政
    部警政署國道公路警察局公警局公交字第ＺＧ四九一五號，舉發違反道路
    交通管理事件通知單一紙及採證照片附卷可稽，受處分人亦未爭執，其違規事實
    足堪認定。惟就舉發違反道路交通管理事件通知單有無合法送達於異議人一節，
    異議人抗辯其並未收受送達，要求重新寄發違規通知單等語。查原處分機關已函
    送內政部警政署國道公路警察局警政署國道公路警察局第七警察隊提供之公警國
    七交字第九一五五七五號公示送達公告及郵寄掛號查無此人退回信封一
    件為證。經本院核閱，上開退回信封所載無法投遞之事由，確係填載查無此人退
    回，而異議人之住址變更為台北縣中和市○○街二巷三十五弄十六號四樓，固據
    異議人所指明，然因此致原處分機關之舉發違反道路交通管理事件通知單，無法
    郵寄掛號送達。其送達符合刑事訴訟法所規定之當事人應為送達之處所不明者，
    得依職權公示送達之情形，應認原處分機關之公示送達程序於法有據。
四、綜上所述，原處分機關依道路交通管理處罰條例第三十三條第一項規定處最高六
    千元罰鍰並無違誤，惟依同條例第六十三條第一項第一款，汽車駕駛人違反第三
    十三條規定者，除依原條款處罰鍰外，並予記違規點數一點，業如前述。原處分
    漏未裁罰記違規點數一點，仍有可議，從而，應由本院將原處分撤銷，另諭知如
    主文第二項所示，以期適法。
五、據上論結，應依道路交通案件處理辦法第二十條，裁定如主文。
中      華      民      國      九十二      年      五    月    十二    日
                                      臺灣板橋地方法院交通法庭
                                          法  官    李  君  豪
右正本證明與原本無異
如不服本裁定應於送達後五日內向本院提出抗告狀
                                          書記官    楊  灥  
中      華      民      國      九十二      年      五    月    十二    日


司法院資訊處製作；財團法人民間司法改革基金會備份。
